【裁判字號】    99,審聲,35
【裁判日期】    990430
【裁判案由】    停止執行
【裁判全文】
臺灣高雄地方法院民事裁定              99年度審聲字第35號
聲  請  人    甲○○
聲  請  人    昱玖企業有限公司
兼法定代理人  丙○○
相  對  人    中租迪和股份有限公司
法定代理人    乙○○
上當事人間聲請停止執行事件，本院裁定如下：
  主  文
聲請人供擔保新臺幣壹拾壹萬元後，本院九十九年司執字第七八
二０號強制執行事件之強制執行程序，關於如附表所示動產部分
，於本院九十九年審訴字八七八號第三人異議之訴事件裁判確定
前，應暫予停止。
  理  由
一、按有回復原狀之聲請，或提起再審或異議之訴，或對於和解
    為繼續審判之請求，或提起宣告調解無效之訴，撤銷調解之
    訴，或對於法院依強制執行法第4 條第1 項第5 款之裁定提
    起抗告時，法院因必要情形或依聲請定相當並確實擔保，得
    為停止強制執行之裁定，強制執行法第18條第2 項定有明文
    。再者，法院依強制執行法第18條第2 項定擔保金額而為准
    許停止強制執行之裁定者，該項擔保係備供債權人因停止執
    行所受損害之賠償，其數額應依標的物停止執行後，債權人
    未能即時受償或利用該標的所受之損害額，或因另供擔保強
    制執行所受之損害額定之，非以標的物之價值或其債權額為
    依據，有最高法院86年度台抗字第442 號裁定意旨可供參酌
    。
二、本件聲請意旨略以：本院99年度司執字第7820號強制執行事
    件中，如附表編號1 所示之物，為聲請人昱玖企業有限公司
    所有，如附表編號2 、4 、6 、7 、8 、9 所示之物，為聲
    請人丙○○所有，如附表編號3 、5 所示之物，為聲請人甲
    ○○所有，並非前揭強制執行事件中之債務人殷浩中所有，
    伊等已提起第三人異議之訴，爰聲請准予供擔保停止執行等
    語。經本院調取99年審訴字第878 號第三人異議之訴事件卷
    宗審究後，認如附表所示之物是否為聲請人所有，為前揭執
    行程序得否續行之前題，故於此項爭議尚未裁判確定前，確
    有停止前揭執行程序之必要，是聲請人之聲請為有理由，應
    予准許。
三、其次，本件相對人請求執行之債權額為新台幣（下同）735,
    982 元，則如停止執行，相對人即不能及時由拍賣如附表所
    示之動產所得價金受償，故本院認本件停止執行擔保金之酌
    定，自應以上開執行債權額計算相對人所受損害之基準。而
    就一般情形而言，此項金錢債權無法利用之損失，應係指法
    定遲延利息之損失。參酌本件債務人異議之訴之主要爭執在
    於如附表所示之物品實際所有人為何人，又聲請人雖主張如
    附表所示之物品中，實際所有權人分別如前所述，然倘其中
    任一項物品停止拍賣，即會影響全部強制執行程序之進行，
    是本院認聲請人應非分別提供擔保金較為合理等情，再審酌
    相對人所受之損害性質及內容，本院認應以110,000 元為本
    件之擔保金額為適當。
四、依強制執行法第18條第2項，裁定如主文。
中    華    民    國    99    年    4     月    30    日
                  民事第二庭法  官  盧怡秀
為正本係照原本作成。
如對本裁定抗告須於裁定送達後10日內向本院提出抗告狀，並繳
納裁判費新台幣1,000元。
中    華    民    國    99    年    4     月    30    日
                            書記官  林惟英

司法院資訊處製作；財團法人民間司法改革基金會備份。
